【裁判字號】    98,簡上,256
【裁判日期】    981030
【裁判案由】    偽造文書等
【裁判全文】
臺灣臺南地方法院刑事判決             98年度簡上字第256號
上  訴  人
即  被  告  甲○○
上列上訴人因被告偽造文書等案件，不服本院98年度簡字第1961
號中華民國98年8月31日第一審判決（聲請簡易判決處刑書案號
：98年度偵字第8737號），提起上訴，被告就被訴事實為有罪之
陳述，本院管轄之第二審合議庭裁定進行簡式審判程序，判決如
下：
    主      文
上訴駁回。
甲○○緩刑參年。
    事實及理由
一、本案經本院審理結果，認第一審判決對被告甲○○論以刑法
    第三百二十條第一項之竊盜罪及同法第二百十六條、第二百
    十條行使偽造私文書罪，量處應執行有期徒刑六月，並諭知
    易科罰金之折算標準，暨諭知信用卡簽帳單特約商店存根聯
    上偽造之「乙○○」署押共四枚沒收之，其認事用法及量刑
    均無不當，應予維持，另證據部分除「原審引用檢察官聲請
    簡易判決處刑書所載簡訊翻拍照片一紙不予引用」外，餘引
    用第一審判決書記載之事實、證據及理由（如附件）。
二、上訴人即被告上訴意旨雖以：被告與被害人乙○○係「男女
    朋友」關係，因欲分手，遭被害人乙○○拒絕，身心俱疲，
    始竊取被害人乙○○之信用卡並消費以報復之，然原審判處
    被告應執行有期徒刑六月，實屬過重，請求從輕量刑等語。
    然按關於刑之量定，係實體法上賦予法院得為自由裁量之事
    項，倘其未有逾越法律所規定之範圍，除顯有失出失入等科
    罰與罪責不相當之情形外，應予尊重，不得任意加以指摘。
    經查，本件原審量刑之酌科，係審酌被告為人師表，且與被
    害人乙○○為友人，僅因感情糾紛，竟竊取被害人信用卡，
    並持之盜刷購物，詐取金額多達新臺幣59,910元，影響大眾
    財產交易安全，並致令被害人蒙受損害，以及犯後坦認犯行
    等一切情狀，而為謹慎之裁量，並無違法或顯然失出失入，
    亦無何科罰與罪責不相當之瑕疵可指。是被告上訴意旨指摘
    原審法院量刑過重，難認為有理由，應予駁回。
三、末查被告未曾受有期徒刑以上刑之宣告，有臺灣臺南地方法
    院檢察署刑案資料查註紀錄表及臺灣高等法院被告全國前案
    紀錄表一份附卷可稽，其因一時失慮致罹刑章，且事後已與
    被害人乙○○達成和解，獲得被害人乙○○之原諒，此有臺
    南市安平區調解委員會九十八年九月十五日九八民調字第０
    一二三號調解筆錄一份附卷（詳本院卷第一一頁）可按，其
    經此科刑之教訓，已足資警惕，信無再犯之虞，本院因認其
    所受宣告之刑，以暫不執行為適當，併予宣告緩刑三年，以
    啟自新。
據上論斷，應依刑事訴訟法第四百五十五條之一第一項、第三項
、第三百六十四條、第二百七十三條之一第一項、第三百七十三
條、第三百六十八條，刑法第七十四條第一項第一款，判決如主
文。
本案經檢察官陳紀璋到庭執行職務。
中    華    民    國    98    年    10    月    30    日
                  刑事第十四庭  審判長法  官  陳金虎
                                      法  官  孫淑玉
                                      法  官  周紹武
以上正本證明與原本無異。
本件不得上訴。
                                      書記官  蕭伊舒
中    華    民    國    98    年    10    月    30    日
附錄本案論罪科刑法條全文：
中華民國刑法第三百二十條：
意圖為自己或第三人不法之所有，而竊取他人之動產者，為竊盜
罪，處五年以下有期徒刑、拘役或五百元以下罰金。
意圖為自己或第三人不法之利益，而竊佔他人之不動產者，依前
項之規定
處斷。
前二項之未遂犯罰之。
中華民國刑法第二百十條：
偽造、變造私文書，足以生損害於公眾或他人者，處五年以下有
期徒刑。
中華民國刑法第二百十六條：
行使第二百十條至第二百十五條之文書者，依偽造、變造文書或
登載不實事項或使登載不實事項之規定處斷。


司法院資訊處製作；財團法人民間司法改革基金會備份。
